臺灣臺南地方法院刑事判決　　　　　　　94年度訴字第1173號
　　公　訴　人　臺灣臺南地方法院檢察署檢察官
　　被　　　告　甲○○
　　選任辯護人　蘇建榮律師
上列被告因違反槍砲彈藥刀械管制條例案件，經檢察官提起公訴
（94年度偵字第8084號），本院判決如下：
    主  文
甲○○未經許可，寄藏可發射子彈具有殺傷力之改造手槍，處有
期徒刑參年貳月，併科罰金新台幣伍萬元，罰金如易服勞役，以
新台幣玖佰元即銀元參佰元折算壹日。
扣案之改造手槍壹支（含彈匣壹個，槍枝管制編號0000000000）
沒收。
    事  實
一、甲○○明於民國91年1月間某日，在高雄縣湖內鄉某處，未
    經許可，受其友綽號「展仔」之不詳姓名成年男子之寄藏，
    收受持有「展仔」者交付之可發射子彈具殺傷力之改造手槍
    一支（含彈匣壹個，槍枝管制編號0000000000）、不具殺傷
    力之改造子彈二顆），將之攜回臺南縣仁德鄉○○路305巷
    13 弄91號2樓其住處藏放。嗣於94年6月21日下午1時30分許
    ，為警在上址搜索查獲，並扣得該改造手槍一枝、改造子彈
    二顆（其中壹顆業經送鑑定時試射擊發，僅剩彈殼）。
二、案經高雄市政府警察局新興分局報請台灣台南地方法院檢察
    署檢察官偵查起訴。
　　理  由
一、上揭事實，業據被告甲○○於警訊時及偵審中坦承不諱，並
    有改造手槍一枝、改造子彈二顆扣案可資佐證。且上開槍枝
    經送請內政部警政署刑事警察局鑑定結果，認送鑑改造手槍
    壹枝（含彈匣壹個，槍枝管制編號0000000000），認係由仿
    GLOCK廠17型半自動手槍製造之玩具手槍換裝土造金屬槍管
    改造而成之改造手槍，機械性能良好，可擊發適用子彈，認
    具有殺傷力，有該局94年8月2日刑鑑字第0940104068號鑑驗
    通知書在卷可稽，罪證明確，被告犯行堪以認定。
二、按槍砲彈藥刀械管制條例業經總統於94年1月26日公布修正
    ，於同年月28日起施行，該條例第八條第四項雖將持有與寄
     藏為分別之處罰規定，惟寄藏與持有均係將物置於自己實
    力支配之下，僅寄藏必先有他人之持有行為，而後始為受寄
    代藏而已，故寄藏之受人委託代為保管，其保管之本身，亦
    屬持有，不過此之持有係受寄之當然結果，雖不應另就持有
    予以論罪，然未經許可無故持有槍彈，其持有之繼續，為行
    為之繼續，亦即一經持有槍彈，罪即成立，但其完結須繼續
    至持有行為終了時為止，則包括持有之寄藏行為，為行為之
    繼續，其犯罪行為之完結須繼續至寄藏行為終了時為止（最
    高法院八十八年第八次刑事庭會議決議意旨參照）。是本件
    被告甲○○雖自91年1月間某日起即寄藏上開具殺傷力之改造
    槍枝，惟持寄藏行為終了時94年6月21日，已在上開條例修正
    施行之後，其行為跨越新舊法，當然適用新法處斷，不生新
    舊法比較適用之問題，辯護人主張本件應適用舊法處斷，尚
    有未合。是核被告甲○○所為，係犯修正後槍砲彈藥刀械管
    制條例第8條第4項之未經許可寄藏可發射子彈具有殺傷力之
    改造手槍罪。爰審酌被告有施用毒品前科，有台灣高等法院
    被告全國前案紀錄表乙紙附卷足憑，素行欠佳，竟受寄藏改
    造槍枝，危及社會治安，惟未持以犯案，犯罪情節非重，犯
    後坦承犯行，態度良好等一切情狀，科處如主文所示之刑，
    並諭知所科罰金易服勞役之折算標準，以示懲儆。扣案之改
    造手槍一支（含彈匣壹個，槍枝管制編號0000000000），為
    違禁物，應依法宣告沒收。至扣案之改造子彈二顆（其中壹
    顆業經送鑑定試射擊發，僅剩彈殼，為待廢棄物），業經內
    政部警政署刑事警察局鑑定結果認不具殺傷力，此有該局上
    開鑑鑑驗通知書在卷可稽，既非違禁物，復難認係供本件寄
    藏手槍所用之物，自不得為沒收之諭知，並此敘明。
三、據上論斷，應依刑事訴訟法第二百九十九條第一項前段，修
    正後槍砲彈藥刀械管制條例第八條第四項，刑法第十一條前
    段、第四十二條第二項、第三十八條第一項第一款，罰金罰
    鍰提高標準條例第二條，判決如主文。
中　　華　　民　　國　　94　　年　　12　　月　 　2　　日
                     刑事第十庭  審判長法  官  吳勇輝
                                       法  官  張維君
                                       法  官  柯顯卿
以上正本證明與原本無異。
如不服本判決，應於判決送達後十日內，向本院提出上訴狀。
                                       書記官  黃子起
中　　華　　民　　國　　94　　年　　12　　月　 　5　　日
附錄所犯法條：
槍砲彈藥刀械管制條例第8條第4項：
未經許可，持有、寄藏或意圖販賣而陳列第1項所列槍枝者，處3
　年以上10年以下有期徒刑，併科新臺幣700萬元以下罰金。
